臺灣高等法院高雄分院刑事判決　　　　　　　　　　九十三年度上訴字第八七號
　　上　訴　人　臺灣屏東地方法院檢察署檢察官
　　被　　　告　甲○○
右上訴人因被告違反毒品危害防制條例案件，不服臺灣屏東地方法院九十三年度訴字
第三一六號中華民國九十三年七月二十三日第一審判決（起訴案號：臺灣屏東地方法
院檢察署九十三年度毒偵字第六０六號；移
號），提起上訴暨移
如左：
    主  文
原判決撤銷。
甲○○連續施用第一級毒品，處有期徒刑拾壹月，扣案之第一級毒品海洛因參包（合
計驗後淨重零點參陸公克，包裝袋重零點伍壹公克）沒收銷燬之，扣案之注射針筒肆
支及塑膠挑管壹支均沒收。又連續施用第二級毒品，處有期徒刑陸月。應執行有期徒
刑壹年參月，扣案之第一級毒品海洛因參包（合計驗後淨重零點參陸公克、包裝袋重
零點伍壹公克）沒收銷燬之，扣案之注射針筒肆支及塑膠挑管壹支均沒收。
    事  實
一、甲○○前因施用第一級毒品案件，經原審法院裁定送勒戒處所觀察、勒戒後，認
    為無繼續施用毒品之傾向，而由台灣屏東地方法院檢察署檢察官於民國（下同）
    九十一年七月十七日為不起訴處分（九十一年度毒偵字第七一二號），並於同日
    釋放，詎仍無法戒除毒癮，竟又基於施用第一級毒品之概括犯意，自九十二年八
    月間某日起至九十三年五月十八日凌晨零時二十分止，在屏東縣九如鄉○○路上
    之某加油站廁所內、屏東縣長治鄉○○村○○路一三○號住處及屏東縣九如鄉玉
    泉村友人住處等地，以每隔二星期施用一次或每一天施用二次不等之頻率，以注
    射針筒注射之方法，連續施用第一級毒品海洛因多次。另基於施用第二級毒品之
    概括犯意，自九十三年二月二十九日十七時許起至九十三年五月十七日上午十時
    許止，在屏東縣九如鄉某檳榔園內及屏東縣長治鄉○○路一三○號住處等地，以
    每隔二星期施用一次或每一天施用二次不等之頻率，以燈泡盛裝毒品點火吸煙氣
    之方法，連續施用第二級毒品安非他命多次，嗣為警先於九十三年三月一日十九
    時四十分許，在高雄市○○區○○路與高速公路路口查獲，並扣得第一級毒品海
    洛因一包（驗後淨重零點零二公克、空包裝袋重零點二公克）及其所有供施用毒
    品海洛因之注射針筒一支。復於九十三年五月十八日十三時許，在屏東縣九如鄉
    ○○村○○街三十七巷二十六號居所門口為警查獲，並在其居所內扣得第一級毒
    品海洛因二包（驗後淨重零點三四公克、空包裝袋重零點三一公克）及其所有供
    施用毒品海洛因之注射針筒二支及塑膠挑管一支。嗣甲○○於檢察官起訴後原審
    法院審理期間，復分別承前開概括犯意，自九十三年六月中旬某日起，至同年月
    二十三日止，連續在屏東縣長治鄉○○路東海豐農場及不詳處所施用第一級毒品
    海洛因多次，並以前開方法在不詳處所連續施用第二級毒品安非他命多次，為警
    於九十三年六月二十三日十一時三十分許在屏東縣長治鄉○○路查獲，並扣得其
    所有供施用第一級毒品所用之注射針筒一支。
二、案經高雄市政府警察局移送臺灣高雄地方法院檢察署呈請臺灣高等法院高雄分院
    檢察署令轉臺灣屏東地方法院檢察署檢察官偵查起訴及移送原審法院併辦，暨屏
    東縣警察局報請臺灣屏東地方法院檢察署檢察官移送本院併案審理。
    理  由
一、訊據被告甲○○對於右揭事實坦承不諱，且被告被查獲後經警先後採集尿液送驗
    結果，均呈嗎啡及甲基安非他命陽性反應無誤，有高雄市立凱旋醫院煙毒尿液檢
    驗成績書（九十三年三月十日）、屏東縣衛生局九十三年五月二十五日屏縣衛檢
    六字第九三○二○五號、九十三年六月二十九日屏縣衛檢六字第九三０二六０號
    煙毒及麻醉藥品類委託檢驗結果通知書各一紙附卷可稽，並有毒品海洛因三包、
    注射針筒四支及塑膠挑管一支扣案供憑，而該扣押之海洛因粉末經檢驗確含海洛
    因成分有法務部調查局九十三年六月十八日調科壹字第二四０００三０七九和鑑
    驗通知書附卷足稽，足認被告自白與事實相符。又被告前因施用毒品案件，經法
    院裁定送勒戒處所觀察、勒戒後，認無繼續施用毒品傾向，而由台灣屏東地方法
    院檢察署檢察官為不起訴處分釋放一節，有臺灣屏東地方法院檢察署全國施用毒
    品案件紀錄表及臺灣高等法院被告全國前案紀錄表在卷足憑。本件事證已臻明確
    ，被告犯行洵堪認定。
二、按海洛因為第一級毒品，安非他命為第二級毒品，毒品危害防制條例第二條第一
    項第一、二款分別定有明文。被告於經觀察勒戒後認無繼續施用毒品傾向釋放，
    由檢察官為不起訴處分後五年內再度施用海洛因及安非他命毒品。核其所為，係
    犯毒品危害防制條例第十條第一項之施用第一級毒品罪及同條第二項之施用第二
    級毒品罪。其持有毒品之行為為施用毒品之犯行所吸收，不另論罪。被告多次施
    用海洛因及安非他命之行為，時間緊接，所犯罪名相同，顯係基於概括犯意反覆
    為之，為連續犯，爰各依刑法第五十六條之規定以一罪論，並加重其刑。公訴人
    雖僅就被告自九十二年八月間某日起至九十三年二月二十九日止期間連續施用毒
    品海洛因之犯行及於九十三年二月二十九日十七時許施用毒品安非他命之犯行提
    起公訴，然檢察官就犯罪事實一部起訴者，其效力及其全部，本件被告前開起訴
    事實以外其他併案部分之犯罪事實，因與起訴之犯行有連續犯之裁判上一罪關係
    ，本院自應就全部犯罪事實一併加以裁判。
三、原審據予論罪科刑，固非無據，惟查：檢察官移送本院併案審理被告自九十三年
    六月中旬某日起，至同年月二十三日止，連續在屏東縣長治鄉○○路東海豐農場
    及不詳處所各施用第一級毒品海洛因多次，及第二級毒品安非他命多次之事實，
    為起訴效力所及，原審未及審酌併審，尚有未合，檢察官上訴意旨執此提起上訴
    指摘原判決不當為有理由，應予撤銷改判。爰審酌被告犯罪之動機、目的、施用
    之期間、前已有施用毒品犯行，經觀察勒戒後，仍無法根絕毒癮而再度施用，且
    併同施用兩種毒品，顯見其毒癮非輕，戒毒意志薄弱，惟於本院審理中坦承犯行
    ，態度良好等一切情狀，爰量處如主文第二項所示之刑，並合併定其應執行之刑
    ，以資懲儆。扣案之海洛因三包（合計淨重零點三六公克、包裝袋重零點伍壹公
    克）為查獲之第一級毒品（包裝袋與毒品因無法剝離，應併與沒收銷燬之），應
    依毒品危害防制條例第十八條第一項宣告沒收銷燬之。扣案之注射針筒四支及塑
    膠挑管一支則為供被告施用第一級毒品犯罪所用之物，且為被告所有，業據其供
    明在卷，應依刑法第三十八條第一項第二款之規定宣告沒收。至於警方於九十三
    年六月二十三日十一時三十分許在屏東縣長治鄉○○路東海豐農場工寮內查獲陳
    金柱（另案審理）時，（被告、陳金柱及另不詳姓名成年男子二人均在工寮施用
    毒品，警方趕到時陳金柱以外之人均逃逸），在現場另扣得白色粉末壹包（毛重
    零點六公克）、夾鏈袋七十只、安非他命吸食器一組及生理食鹽水注射液二瓶，
    業經被告於本院審理時供稱係在場其他人所有，而非其所有之物明確，參之被告
    在屏東縣長治鄉○○路被追捕查獲時，其所有之注射針筒係在其身上為警搜獲等
    情，可見其施用之器具係攜帶在身，復無證據證明上開現場查獲之物為被告所有
    ，爰不諭知沒收，附此敘明。
據上論結，應依刑事訴訟法第三百六十九條第一項前段、第三百六十四條、第二百九
十九條第一項前段，毒品危害防制條例第十條第一項、第二項、第十八條第一項前段
，刑法第十一條、第五十六條、第三十八條第一項第二款、第五十一條第五款，判決
如主文。
本案經檢察官陳國全到庭執行職務。
中    華    民    國      九十三      年      九      月     二十四   日
                              臺灣高等法院高雄分院刑事第七庭
                                  審判長法官  李春昌
                                        法官  黃憲文
                                        法官  莊飛宗
右正本證明與原本無異。
施用第一級毒品部分如不服本判決應於收受本判決後十日內向本院提出上訴書狀，其
未述上訴理由者，並得於提起上訴後十日內向本院補提理由書狀（均須按他造當事
人之人數附繕本)「切勿逕送上級法院」。
施用第二級毒品部分不得上訴
                                      書記官  林淑敏
中    華    民    國      九十三      年      九      月     二十四   日
附錄本判決論罪法條
毒品危害防制條例第十條：
施用第一級毒品者，處六月以上五年以下有期徒刑。
施用第二級毒品者，處三年以下有期徒刑。
